【裁判字號】    89,易,475
【裁判日期】    890309
【裁判案由】    竊盜
【裁判全文】
臺灣板橋地方法院刑事判決                          八十九年度易字第四七五號
    公  訴  人  臺灣板橋地方法院檢察署檢察官
    被      告  ＰＡＮＮＡＯ  .
右列被告因竊盜案件，經檢察官提起公訴〔八十八年度偵字第二一六四二號〕，本院
判決如左：
    主  文
ＰＡＮＮＡＯ  ＴＡＷＡＮ共同攜帶兇器竊盜，未遂，處有期徒刑月，緩刑貳年。
扣案螺絲起子壹把暨鑰匙壹支，均沒收。
    事  實
一、ＰＡＮＮＡＯ  ＴＡＷＡＮ係信欣實業有限公司聘僱之泰籍外勞，於民國〔下同
    〕八十八年九月二十二日凌晨一時四十分許，與另名譯音『派拉』不詳真實姓名
    年籍之成年外勞，同行至臺北縣新莊市○○○路八十巷口處，見久興交通有限公
    司所有〔起訴書載為乙○○所有〕牌照號碼Ａ０－二四五號營業大貨車停放該處
    ，竟共同基於意圖為自己不法之所有之犯意聯絡，持其所有鑰匙壹支、客觀上足
    供兇器使用之螺絲起子壹把，撬開車門鎖，著手竊取車內音響之際，為甲○○發
    覺報警查獲而未遂，並起出ＰＡＮＮＡＯ  ＴＡＷＡＮ等所有供其等共犯上開竊
    盜未遂犯行所用之螺絲起子壹把暨鑰匙壹支。
二、案經臺北縣警察局蘆洲分局報請臺灣板橋地方法院檢察署檢察官起訴。
    理  由
一、訊據被告ＰＡＮＮＡＯ  ＴＡＷＡＮ，先則否認犯罪，辯稱：「那天我去新莊喝
    酒，下雨，我朋友說找壹個地方可以睡覺，看到路旁有車子，我們就打開車門要
    進去裡面喝酒睡覺，心內沒有想要偷。」、「沒有〔要偷音響〕，但有按到喇叭
    」、「當時起子是朋友撿到的，警察來時，掉在車座。當時沒有在尋找偷竊的標
    的」、「〔車門〕是我朋友用他自己的鑰匙打開車門的，扣案的鑰匙是我自己宿
    舍的鑰匙。」、「〔朋友〕我只知他叫（派拉）譯音」、「我當時喝很醉，我同
    事要帶我回家時，我因為很醉，我同事說警察問就說是，我才說是的。」，嗣則
    坦承犯行，供稱：「本來只是拉車上的帆布，後來雨大，我們就上車上，後來我
    朋友說有音響要不要，結果就著手要拿音響了。」、「我本身也知有錯，希望被
    害人原諒我。」、「至死也不敢再犯了。」、「我很愧疚，希望原諒我」〔參見
    本院八十九年三月二日審判筆錄〕等。查：右揭事實業據被告於本院坦承：「本
    來只是拉車上的帆布，後來雨大，我們就上車上，後來我朋友說有音響要不要，
    結果就著手要拿音響了。」、「我本身也知有錯，希望被害人原諒我。」，於偵
    訊時坦承「不是要偷車，是要偷車內音響」、「用『鑰匙』開車〔門〕」、「兩
    人講好去偷」、「音響沒拿到手」〔參見偵卷第十七頁反面〕，於警訊時供稱：
    「我們撬開車門的鑰匙孔，用壹支鑰匙及十字起子」、「工具是我的，是我提議
    的，是我動手撬開的」〔參見偵卷第一頁正面〕，與乙○○供述情節暨目擊上情
    之甲○○於警訊時供述情節，互核相符，並有扣案螺絲起子壹把暨鑰匙壹支足佐
    。又牌照號碼Ａ０－二四五號營業大貨車係久興交通有限公司所有〔起訴書載為
    乙○○所有〕，有車籍作業系統－查詢認可資料足佐，爰補正如事實欄。事證明
    確，被告之右開犯行，堪予認定。
二、核被告所為，係犯刑法第三百二十一條第二項、第一項第三款之攜帶兇器竊盜未
    遂罪。被告與譯音『派拉』不詳真實姓名年籍之成年外勞間，有犯意之聯絡與行
    為之分擔，為共同正犯。被告著手於加重竊盜犯行而未遂，按既遂犯之刑減輕之
    。爰審酌被告犯罪之動機、目的、手段、所生危害及犯罪後之態度等一切情狀，
    量處如主文所示之刑，此外被告未曾受有期徒刑以上刑之宣告，有台灣高等法院
    檢察署刑案紀錄簡覆表乙件在卷可稽，於本院迭次陳明「我本身也知有錯，希望
    被害人原諒我。」、「至死也不敢再犯了。」、「我很愧疚，希望原諒我」，並
    當庭向持有前開車輛之乙○○道歉〔參見本院八十九年三月二日審判筆錄〕經此
    教訓後，應知警惕，當無再犯之虞，本院因認對其所宣告之刑，以暫不執行為適
    當，爰併予宣告緩刑，以勵自新。扣案螺絲起子壹把暨鑰匙壹支，為被告所有供
    其等共犯本罪所用之物，爰依法宣告沒收。
據上論結，應依刑事訴訟法第二百九十九條第一項前段，刑法第二十八條、第三百二
十一條第二項、第一項第三款、第二十六條前段、第三十八條第一項第二款，判決如
主文。
本案經檢察官呂永魁到庭執行職務。
中      華      民      國      八十九      年    三      月     九     日
                                      臺灣板橋地方法院刑事第一庭
                                          法  官  陳  福  來
右正本證明與原本無異
如不服本判決應於送達後十日內向本院提出上訴狀
                                          書記官  陳  春  銘
中      華      民      國      八十九      年    三      月    十五    日
附錄本案論罪科刑法條全文：
刑法第三百二十一條：
犯竊盜罪而有左列情形之一者，處六月以上五年以下有期徒刑：
  一、於夜間侵入住宅或有人居住之建築物、船艦，或隱匿其內而犯之者。
  二、毀越門扇、牆垣或其他安全設備而犯之者。
  三、攜帶兇器而犯之者。
  四、結夥三人以上而犯之者。
  五、乘火災、水災或其他災害之際而犯之者。
  六、在車站或埠頭而犯之者。
前項之未遂罰之。


司法院資訊處製作；財團法人民間司法改革基金會備份。
